# 递延所得税资产列报问题

提问人：Accountlxy 时间：2015-04-01 21:21:20
突然想到一个问题，企业确认的递延所得税资产和负债，是区有必要区分流动和非资产在资产负债表上分别列示？

回答人：chenyiwei
在IFRS和中国企业会计准则下，递延所得税资产／负债全部是非流动性的。见《企业会计准则第 18 号——所得税》第二十三条、IAS 1 第 56 段。